【裁判字號】    89,判,3179
【裁判日期】    891116
【裁判案由】    進口貨物核定稅則號別
【裁判全文】
最  高  行  政  法  院  判  決                  八十九年度判字第三一七九號
    原      告  鴻信股份有限公司
    代  表  人  甲○○
    訴訟代理人  乙○○
    被      告  財政部關稅總局
    代  表  人  傅仁雄
右當事人間因進口貨物核定稅則號別事件，原告不服行政院中華民國八十八年八月十
六日台八八訴字第三一二二五號再訴願決定，提起行政訴訟。本院判決如左：
    主  文
原告之訴駁回。
訴訟費用由原告負擔。
    事  實
緣原告委託昱貿報關有限公司於八十六年九月九日向財政部高關稅局申報自美國進口
FRESHLAND BABY FOODS一批，報單號碼：ＢＥ＼八六＼Ｙ三九二＼八一○四號，報列
行為時海關進口稅則（以下簡稱稅則）第二一○六．九○．四○號，互惠稅率百分之
十。經該局查驗結果，將其中蘋果泥、梨子泥、桃子泥及香蕉泥等四種貨品分列第一
項，改列稅則第二○○七．九九．○○號，按互惠稅率百分之四十課徵關稅；胡蘿蔔
泥分列第二項，改列稅則第二○○五．九○．九○號，按互惠稅率百分之三十八課徵
關稅；甘薯泥分列第三項，改列稅則第二○○八．九九．九一號，按互惠稅率百分之
四十課徵關稅。原告不服，向高雄關稅局聲明異議，經該局加具意見報請被告評定：
「本案貨物第一項及第三項原處分撤銷，第一項貨物改列稅則第二○○七．一○．○
○號，按互惠稅率百分之三十課徵；第三項貨物改列稅則第二○○八．九九．九二號
，按稅率百分之十課徵。其餘部分駁回。」發給關評台第八七○○六二號評定書。原
告猶未甘服，提起訴願、再訴願，遞遭駁回後，遂向本院提起行政訴訟。茲摘兩造
訴辯意旨於次：
原告起訴意旨略謂：(一)按我國依法公布有「中華民國海關進口稅則」及「進出口貨品
分類表」可資依據，關稅主管機關應以該稅則及分類表之規定為執行之依據，始符法
治國家行政機關依法行政之原則，實不得任意以行政裁量權為逾越法則之解釋為行政
執行之依據，而損害人民之權益。本件原告自美國進口之「FRESHLAND BABY FOODS」
（菲仕蘭嬰兒食品）為菲仕蘭寶貝蘋果泥、梨子泥、桃子泥、胡蘿蔔泥、甜馬鈴薯泥
、香蕉泥等六種專供四個月至二歲嬰兒食用，國內外皆列為「嬰兒食品」，且實際上
亦專供嬰兒食用，自應依「中華民國海關進口稅則」及「進出口貨品分類表」有關「
嬰兒用食品」，即原告原申報稅則第二一○六．九○．四○．○○－二號「嬰兒用食
品」稅率＋％核課進口稅，或依同稅則第二○○五．九○．三○號「供嬰兒食用酸漬
除外之調製或保藏蔬菜」、第二○○五．九○．三○．一○－四號「供嬰兒食用酸漬
除外之週製或保藏蔬菜罐頭」稅率十％；或第二○○八．九九．九二號「供嬰兒食用
之調製或保存之果實及植物其他可食之部分，不論是否加糖或其他可食之部分罐頭」
稅率十％課徵，即除非政府認定「FRESHLAND BABY FOODS」（菲仕蘭嬰兒食品）不是
「BABY FOODS」（嬰兒食品），否則即應依上述「嬰兒用食品」、「供嬰兒食用」之
「嬰兒食品」稅率均為十％課徵，始屬合法、公允、合理。(二)次按行政程序法第四條
規定：「行政行為應受法律及一般法律原則之拘束。」同法第八條復明定：「行政行
為，應以誠實信用之方法為之，並應保護人民正當合理之信賴。」原告於八十六年四
月二十八日向財政部基隆關稅局申報八十六年四月二十四日向美國進口與本件完全相
同之「FEESHLAND BABY FOODS」（菲仕蘭嬰兒食品）APPLES（蘋果泥）、PEARS（梨
子泥）、PEACHES（桃子泥）、CARROTS（胡蘿蔔泥）、SWEET POTATOES（甜馬鈴薯泥
）、BANANAS（香蕉泥）等六種嬰兒用食品，進口報單號碼：ＢＥ＼八六＼Ｘ五六一
＼七一一二，報請依進口稅則號別第二一○六．九○．四○．○○－二號「嬰兒用食
品」稅率十％，經基隆關稅局准予依所報核課進口稅有案可稽，而原告於同年（八十
六年）九月九日向財政部高雄關稅局申報九月六日自美國進口與上述於四月二十八日
向財政部基隆關稅局申報四月二十四日自美國進口完全相同之蘋果泥等六種嬰兒食品
，進口報單號碼：ＢＥ＼八六＼Ｙ三九二＼八一○四號，報列相同進口稅則號別第二
一○六．九○．四○．○○－二號「嬰兒用食品」稅率十％，係依海關進口稅則相同
之規定，及基隆關稅局已就相同進口貨品依原告報核十％進口稅課徵之先例，則原告
本件進口相同貨品信賴關稅核課機關已核課稅率十％之先例報課，應屬前揭行政程序
法第八條規定之「人民正當合理之信賴」行為，被告財政部關稅總局原處分八十七年
五月二十二日關評台第八七○○六二號評定書對原告本件上述進口貨品除第三項貨改
列稅則第二○○八．九九．九二號按稅率十％課徵部分，與原告報課之稅率十％相同
已對原告有利不再爭執外，第二項維持高雄關稅局依稅則第二○○五．九○．九○．
九一－三號稅率三十八％，第一項貨物改列稅則第二○○七．一○．○○號按稅率三
十％課徵，即均顯有違前揭行政執行法第四條及第八條意旨之違法。(三)查原告八十六
年九月六日同時進口「FRESHLAND BABY FOODS」（菲仕蘭嬰兒食品）包括蘋果泥、梨
子泥、桃子泥、胡蘿蔔泥、甜馬鈴薯泥、香蕉泥等六種，均為專供四個月至二歲之嬰
兒食用之「嬰兒食品」，不論依原告申請之中華民國商品標準分類號列（C.C.C.Code
）稅則號別第二一○六．九○．四○．○○－二號「嬰兒用食品」；第二○○八．九
九．九二號、第二○○八．九九．九二．一○－七號之「供嬰兒食用之調製或保存之
果實及植物其可食之部分，不論是否加糖或其他甜味料或酒者」、「供嬰兒食用之調
製或保存之果實及植物其他可食之部分罐頭」；或第二○○五．九○．三○、二○○
五．九○．三○．一○－四、二○○五．九○．三○．九○－七號之「供嬰兒食用酸
漬除外之調製或保藏蔬菜，未冷凍，第二○○六節之產品除外」、「供嬰兒食用酸漬
除外之調製或保藏蔬菜罐頭，第二○○六節之產品除外」、「其他供嬰兒食用酸漬除
外之調製或保藏蔬菜，未冷凍，第二○○六節之產品除外」之貨品稅則，上述原告進
口之六種貨品均為可通過○．七一ＭＭ篩目，包裝淨重未超過二五○公克，為不必咀
嚼即可吞嚥之均質化專供四個月至二歲之嬰兒食用果實類及蔬菜類之嬰兒食品，依上
列稅則均應按稅率百分之十課徵，則財政部之訴願決定及行政院之再訴願決定維持被
告評定本案第一項貨物改列稅則第二○○七．一○．○○，按稅率三十％課徵，及第
二項貨物維持原高雄關稅局改列稅則第二○○五．九○．九○．九一－三號，按稅率
三十八％課徵，即均顯有違誤之處。(四)復查中華民國商品標準分類號列C.C.C.Code稅
則號別第二○○七．一○．○○號之「均質調製品」並未列明所指均質調製品之貨品
性質，而上述第二一○六．九○．四○．○○－二號之「嬰兒用食品」；第二○○八
．九九．九二及二○○八．九九．九二．一○－七號之供嬰兒食用之調製或保存之果
實及植物其他可食部分或罐頭；及第二○○五．九○．三○及二○○五．九○．三○
．一○－四號之供嬰兒食用酸漬除外之調製或保藏蔬菜或罐頭，未冷凍，第二○○六
節之產品等，均以「嬰兒用食品」或「供嬰兒食用」之貨品為主要區分，即事實上「
均質調製品」作為成人用或醫療用者，與專供嬰兒食用者，於上述稅則中既有區分，
則本案原告進口之第一項及第三項貨品，均專供四個月至二歲之嬰兒食用之貨品，即
應依上述稅則第二○○八．九九．九二、二○○八．九九．九二．一○－七號或第二
○○五．九○．三○、二○○五．九○．三○．一○－四號，按稅率十％課徵，方屬
適法、合理、公允。(五)又原告進口之上述六種嬰兒食品，其中被列為第二項之胡蘿蔔
泥與第三項之甜馬鈴薯泥，二者均屬植物之莖、根或其他食用部分之食品，依財政部
訴願決定理由第三、四頁所載『．．．稅則第二○○八節之詮譯：「本節包括．．．
(7)植物之莖、根或其他食用部分（如甘薯（SWEET POTATO）．．．）」，則調製甘薯
自應屬稅則第二○○八節之範圍。系爭第三項經核為僅以甘薯泥加水製成之均質調製
甘薯泥，供零售用，作為嬰兒食品，自應歸列稅則二○○八．九九．九二號，乃變更
按稅率百分之十課徵。」之意旨，本案系爭第二項之胡蘿蔔泥既與第二項之甜馬鈴薯
泥同屬植物莖、根或其他食用部分之食品，自應依同稅則及同稅率，即依稅則第二○
○八．九九．九二號，按稅率百分之十課徵，則訴願決定及再訴願決定對於本案系爭
第二項貨品維持原高雄關稅局核定之稅則第二○○五．九○．九○號，按稅率百分之
三十八課徵，除顯欠一貫，且有失公允。(六)依以上所陳之事實、理由及證據，本案原
告自美國進口之該六種貨物，理應適用稅則第二○○五．九○．三○號或第二○○五
．九○．三○．一○－四號；或第二○○八．九九．九二號或第二○○八．九九．九
二．一○－七號，按稅率十％課徵，始屬適法、公允、合理。則本案被告原處分將貨
物第一項依稅則第二○○七．一○．○○號，按稅率三十％課徵，及貨物第二項維持
高雄關稅局適用稅則第二○○五．九○．九○．九一－三號，按稅率三十八％課徵，
即均顯有違法、失平之處。綜上所陳，本案財政部之訴願決定維持被告八十七年五月
二十二日關評台第八七○○六二號評定書關於貨物第一項及第二項之評定部分，及行
政院駁回原告之再訴願，均顯有違法、失平之處，懇祈鈞院鑒察賜判決將再訴願決定
、訴願決定及原處分關於第一項及第二項貨物部分均撤銷，並指示由被告另依稅則第
二○○五．九○．三○號或第二○○五．九○．三○．一○－四號；或第二○○八．
九九．九二號或第二○○八．九九．九二．一○－七號，按稅率十％課徵，以符法治
，而維原告之權益等語。
被告答辯意旨略謂：(一)原告起訴理由略稱：系爭貨物均為可通過○．七一ＭＭ篩目，
包裝淨重未超過二五○公克，為不必咀嚼即可吞嚥之均質化專供四個月至二歲之嬰兒
食用果實類及蔬菜類之嬰兒食品，應歸列稅則第二一○六．九○．四○號或第二○○
五．九○．三○號或第二○○八．九九．九二號等節。查本案系爭貨物業經食品工業
發展研究所鑑定結果均能通過○．七一ＭＭ篩目，為均質化食品。復參據稅則第二十
章目註一及目註二規定「第二○○五．一○目所稱『均質蔬菜』指調製品由極均勻之
蔬菜調製而成，供零售用作為嬰兒食品或醫療食物者，在容器內之淨重不超過二五○
公克，．．．第二○○五．一○目較第二○○五節下其他各目優先適用」「第二○○
七．一○目所稱之『均質調製品』，係指調製品由極均勻之水果調製而成，供零售用
作為嬰兒食品或醫療食物者，在容器內之淨重不超過二五○公克，．．．第二○○七
．一○目較第二○○七節下其他各目優先適用」。本案系爭貨物第一、二項既經鑑定
結果均經均質化，雖屬嬰兒食品，參據上開目註仍應分別優先核列稅則第二○○七．
一○目及第二○○五．一○目下之稅則第二○○七．一○．○○號（稅率三○％）及
第二○○五．一○．○○號（稅率四○％）。惟查系爭來貨第二項高雄關稅局業已核
列稅則第二○○五．九○．九○號，按稅率三八％課徵關稅，高雄關稅局原處分雖非
妥適，本總局依不利益變更禁止原則，仍予維持。又查本案系爭貨物既應分別核列稅
則第二○○七節及第二○○五節，即非屬稅則第二一○六節之「未列名食物調製品」
，訴訟理由核無可採。(二)原告又稱：原告於八十六年進口與本件相同之貨品乙批（報
單號碼：ＡＡ＼ＢＥ＼八六＼Ｘ五六一＼七一一二號），基隆關稅局將其核列稅則第
二一○六．九○．四○號，本件未為相同之核列，有違信賴保護原則乙節。查原告確
曾於八十六年於基隆關稅局進口相同貨物乙批，經該局核列稅則第二一○六．九○．
四○號。惟依行政法院七十年度判字第六二九號判決所指揭：「系爭貨品海關所為稅
則分類既無違誤，則原告於不同期間進口相同貨品或其他案外人進口相同貨品，海關
之稅則分類是否與本件相同即不在審究之列，原告自不能因海關於本件以外之分類有
誤而主張本件亦必應隨之為相同之錯誤」之意旨，是則以往相同貨品縱有不同分類，
對本案稅則之核定亦無拘束力。復查財政部七十七年三月二十三日台財關第七七○○
二七三○六號函核示：海關於核定稅則號別時，如發現進口貨物行之多年之稅則號別
不適當，擬變更其稅則號別且將影響進口人之權益者，應先報部核定。查本案原告於
本案之前僅進口一批相同貨物，核與上開變更行之多年稅則號別應先行報部規定不符
，併此陳明。(三)原告另稱：來貨第二項之胡蘿蔔泥與第三項之馬鈴薯泥，二者均屬植
物之莖、根或其他食用部分之食品，甜馬鈴薯泥歸列稅則第二○○八．九九．九二號
，胡蘿蔔泥亦應歸列相同稅號乙節。按國際商品統一分類制度註解中文版第一二九頁
對稅則第二○○五節之詮釋為：「本節所包括之調製品舉例如下：．．．(3)甜玉米．
．．胡蘿蔔．．．」，第一三一頁對稅則第二○○八節之詮釋為：「本節包括．．．
(7)植物之莖、根或其他食用部分．．．甘藷．．．」，故均質胡蘿蔔泥與均質甘藷泥
應分別歸列稅則第二○○五節及第二○○八節甚明，原告顯有誤解。綜上所述，原告
訴訟理由均無可採，本案本局原評定仍請予以維持等語。
    理  由
按行為時稅則第二○○五．九○．九○號為「酸漬除外之調製或保藏其他蔬菜及蔬菜
混合品，未冷凍，第二○○六節之產品除外」，互惠稅率百分之三十八。同稅則第二
○○七一○．○○號為「均質調製品」，互惠稅率百分之三十。同稅則第二○○八．
九九．九二號為「供嬰兒食用之調製或保存之果實及植物其他可食之部分，不論是否
加糖或其他甜味料或酒者」，稅率百分之十。同稅則第二一○六．九○．四○號為「
嬰兒用食品」，互惠稅率百分之十。本件原告委託昱貿報關有限公司於八十六年九月
九日向財政部高雄關稅局申報自美國進口FRESHLAND BABY FOODS一批，報單號碼：Ｂ
Ｅ＼八六＼Ｙ三九二＼八一○四號，報列行為時稅則第二一○六．九○．四○號，互
惠稅率百分之十。經該局查驗結果，將其中蘋果泥、梨子泥、桃子泥及香蕉泥等四種
貨品分列第一項，改列稅則第二○○七．九九．○○號，按互惠稅率百分之四十課徵
關稅；胡蘿蔔泥分列第二項，改列稅則第二○○五．九○．九○號，按互惠稅率百分
之三十八課徵關稅；甘薯泥分列第三項，改列稅則第二○○八．九九．九一號，按互
惠稅率百分之四十課徵關稅。原告不服，以系爭貨品為菲仕蘭寶貝蘋果泥、梨子泥、
桃子泥、胡蘿蔔泥、甜馬鈴薯泥、香蕉泥等六種產品，均為嬰兒食品，係由新鮮水果
及蔬菜經無均質化處理，歸列稅則第二一○六．九○．四○號應無不合。且渠曾於八
十六年四月二十四日進口相同產品，報列稅則第二一○六．九○．四○號，按互惠稅
率百分之十課稅，亦經基隆關稅局核定有案云云，向該局聲明異議。經該局加具意見
報請被告評定，以系爭貨物FRESHLAND BABY FOODS，第一項APPLES,PEARS PEACHES
,BANANAS, 第二項CARROTS，第三項SWEET POTATOES，其貨上均標示BABY FOOD，適合
四個月及六個月以上寶寶食用，且單位包裝容量為4 OZ(113g)，作為嬰兒食品，供零
售用。經高雄關稅局檢樣送請食品工業發展研究所檢驗，經該所八十七年四月十六日
食研服字第Ｃ一一四○號鑑定報告鑑定結果，系爭貨物均經均質化處理。依據稅則第
二十章目註二規定：「第二○○七．一○目所稱之『均質調製品』，係指調製品由極
均勻之水果調製而成，供零售用作為嬰兒食品或醫療食物者，在容器內之淨重不超過
二五○公克，採用此定義時即使為調味、保藏或其他目的而添加任何少量配料均不予
計較，此類調製品亦可能含有少量碎水果。第二○○七．一○目較第二○○七節下其
他各目優先適用」。本案第一項貨品經核係以一種水果製成之均質調製果泥，供零售
用，作為嬰兒食品，其容量為一一三克，依上開目註規定，自應優先歸列稅則第二○
○七．一○．○○號，按互惠稅率百分之三十課徵。又以國際商品統一分類制度註解
（以下稱Ｈ．Ｓ註解）中文版第一三一頁對稅則第二○○八節之解釋：「本節包括．
．．(7)植物之莖、根或其他食用部分（如生薑、白芷、山藥、甘薯、蛇麻苗、蔓葉、
棕櫚樹芯）保存於糖漿中者或其他方式調製或保存者」，則調製甘薯自應屬稅則第二
○○八節之範圍。系爭來貨第三項經核為僅以甘薯加水製成之均質調製甘薯泥，供零
售用，作為嬰兒食品，自應歸列稅則二○○八．九九．九二號，按稅率百分之十課徵
。本案第一、三項貨品高雄關稅局依原告提供資料以其未經均質化加工處理，核非屬
嬰兒食品，將其核列稅則第二○○七．九九．○○號及第二○○八．九九．九一號，
核非妥適，應予撤銷。又系爭來貨第二項CARROTS經核係以一種蔬菜製成之均質調製
蔬菜泥，供零售用，作為嬰兒食品，依據稅則第二十章目註一規定：「第二○○五．
一○目所稱『均質蔬菜』指調製品由極均勻之蔬菜調製而成，供零售用作嬰兒食品或
醫療食物者，在容器內之淨重不超過二五○公克。採用此定義時使為調味、保藏或其
他目的而添加任何少量配料均不予計較，此類調製品亦可能含有少量可見之碎蔬菜，
第二○○五．一○目較第二○○五節下其他各目優先適用」，理應優先核列稅則第二
○○五．一○．○○號，按互惠稅率百分之四十課徵，方為妥適。惟因所課稅率百分
之四十較高雄關稅局原課稅率百分之三十八為高，乃維持高雄關稅局原核定。至稱曾
於八十六年四月二十四日進口相同貨品，經基隆關稅局將其歸列稅則第二一○六．九
○．四○號一節，雖屬實情，惟依本院七十年度判字第六二九號判決所揭：「系爭貨
品海關所為稅則分類既無違誤，則原告於不同期間進口相同貨品或其他案外人進口相
同貨品，海關之稅則分類是否與本件相同既不在審究之列，原告自不能因海關於本件
以外之分類有誤而主張本件亦必應隨之為相同之錯誤」之意旨，則以往相同貨品縱有
不同分類，對本案稅則之核定亦無拘束力，乃評定本案貨物第一項及第三項原處分撤
銷，第一項貨物改列稅則第二○○七．一○．○○號，按互惠稅率百分之三十課徵；
第三項貨物改列稅則第二○○八．九九．九二號，按稅率百分之十課徵。其餘部分駁
回。原告仍不服，循序提起行政訴訟，主張：(一)系爭貨物均為可通過○．七一ｍｍ篩
目，包括淨重未超過二五○公克，為不必咀嚼即可吞嚥之均質化專供四個月至二歲之
嬰兒食用果實類及蔬菜類之嬰兒食品，應歸列稅則第二一○六．九○．四○號或第二
○○五．九○．三○號或第二○○八．九九．九二號。(二)原告於八十六年進口與本件
相同之貨品一批（報單號碼：ＡＡ＼ＢＥ＼八六＼Ｘ五六一＼七一一二號），基隆關
稅局將其核列稅則第二一○六．九○．四○號，本件未為相同之核列，有違信賴保護
原則。(三)來貨第二項之胡蘿蔔泥與第三項之甜馬鈴薯泥，二者均屬植物之莖、根或其
他食用部分之食品，甜馬鈴薯泥歸列稅則第二○○八．九九．九二號，胡蘿蔔泥亦應
歸列相同稅號，始為適當云云。查本案系爭貨物業經食品工業發展研究所鑑定結果均
能通過○．七一ｍｍ篩目，為均質化食品。復參據稅則第二十章目註一及目註二規定
「第二○○五．一○目所稱『均質蔬菜』指調製品由極均勻之蔬菜調製而成，供零售
用作為嬰兒食品或醫療食物者，在容器內之淨重不超過二五○公克，．．．第二○○
五．一○目較第二○○五節下其他各目優先適用」「第二○○七．一○目所稱之『均
質調製品』，係指調製品由極均勻之水果調製而成，供零售用作為嬰兒食品或醫療食
物者，在容器內之淨重不超過二五○公克，．．．第二○○七．一○目較第二○○七
節下其他各目優先適用」。本案系爭貨物第一、二項既經鑑定結果均經均質化，雖屬
嬰兒食品，參據上開目註仍應分別優先核列稅則第二○○七．一○目及第二○○五．
一○目下之稅則第二○○七．一○．○○號（稅率三○％）及第二○○五．一○．○
○號（稅率四○％）。惟查系爭來貨第二項高雄關稅局業已核列稅則第二○○五．九
○．九○號，按稅率三八％課徵關稅，高雄關稅局原處分雖非妥適，被告依不利益變
更禁止原則，仍予維持。又查本案系爭貨物既應分別核列稅則第二○○七節及第二○
○五節，即非屬稅則第二一○六節之「未列名食物調製品」，所訴核不足採。又查原
告雖曾於八十六年於基隆關稅局進口相同貨物一批，經該局核列稅則第二一○六．九
○．四○號。但海關對系爭貨品所為稅則分類既無違誤，則原告於不同期間進口相同
貨品或其他案外人進口相同貨品，海關之稅則分類是否與本件相同即不在審究之列，
原告自不能因海關於本件以外之分類有誤而主張本件亦必應隨之為相同之錯誤（本院
七十年度判字第六二九號判決參照）。是則以往相同貨品縱有不同分類，對本案稅則
之核定亦無拘束力。此與法律修改變更之信賴保護原則無涉。復查財政部七十七年三
月二十三日台財關第七七○○二七三○六號函雖核示：海關於核定稅則號別時，如發
現進口貨物行之多年之稅則號別不適當，擬變更其稅則號別且將影響進口人之權益者
，應先報部核定。惟本案原告於本案之前僅進口一批相同貨物，核與上開變更行之多
年稅則號別應先行報部規定不符，併此陳明。另原告主張：來貨第二項之胡蘿蔔泥與
第三項之甜馬鈴薯泥，二者均屬植物之莖、根或其他食用部分之食品，甜馬鈴薯泥歸
列稅則第二○○八．九九．九二號，胡蘿蔔泥亦應歸列相同稅號乙節。按國際商品統
一分類制度註解中文版第一二九頁對稅則第二○○五節之詮釋為：「本節所包括之調
製品舉例如下：．．．(3)甜玉米．．．胡蘿蔔．．．」，第一三一頁對稅則第二○○
八節之詮釋為：「本節包括．．．(7)植物之莖、根或其他食用部分．．．甘藷．．．
」，故均質胡蘿蔔泥與均質甘藷泥應分別歸列稅則第二○○五節及第二○○八節甚明
，原告所訴顯有誤解。綜上所述，被告關於本案稅則號別之評定並無違誤，一再訴願
決定遞予維持，亦無不合。原告起訴意旨，難謂為有理由，應予駁回。
據上論結，本件原告之訴為無理由，爰依行政訴訟法施行法第二條、行政訴訟法第九
十八條第三項前段，判決如主文。
中    華    民    國     八十九      年     十一     月      十六       日
                    最 高 行 政 法 院  第 三 庭
                                審 判 長 法  官      曾  隆  興
                                         法  官      劉  鑫  楨
                                         法  官      徐  樹  海
                                         法  官      鄭  淑  貞
                                         法  官      林  家  惠
右  正  本  證  明  與  原  本  無  異
                                         法院書記官  王  福  瀛
中    華    民    國     八十九      年     十一     月      二十       日


司法院資訊處製作；財團法人民間司法改革基金會備份。
